# 附回购协议转让信托投资的会计和税务问题

提问人：truelxb 时间：2011-08-26 23:08:45
我公司购买了 2 亿元信托产品，预计收益率9%。现同另一企业签订信托受益权转让协议，转让其中 1 亿元，但在协议中规定：受让方最高信托收益为6%，半年后我公司会按照原价回购。实际操作中信托公司将 1 亿元对应的收益6%打给那家企业，剩余3%打给我们。
目前会计处理中，由于有回购条款，不符合资产终止确认条件，因此将出售款 1 亿元确认为负债。公司仍按9%计算信托收益，同实际收到3%的差6%确认为财务费用。 这样处理的问题就是虽然没有收到收益，但仍要按9%的全额交营业税。我正在思考如何解决这个问题，但不是太成熟，是否可以将6%收益部分认定为金融资产部分转移行为？或者有其他处理方式，或今后签订类似合同时注意什么？谢谢。

回答人：chenyiwei
不应将6%收益部分认定为金融资产部分转移行为。从你说的情况看，该交易的经济实质是以信托受益权为质押的一年期借款，利率6 ％。因此按全部信托收益全额计缴营业税是恰当的。

回答人：chenyiwei
回复 truelxb 的帖子
个人理解：
1 、会计处理方面，我仍然认为我在沙发中的回复是恰当的。 2 、税务处理方面，由于“实际操作中信托公司将 1 亿元对应的收益6%打给那家企业，剩余3%打给我们”，因而能否考虑仅就该 3 ％部分计入应税收入。如果可行，那么事实上也就达到了这部分利息税前扣除的效果了。 3 、这个问题可能又会涉及到一个老问题，即税前扣除的原则问题，是否以发票作为唯一的税前扣除凭证。此问题在税务版面上已经讨论多年，你可以搜索一下相关的讨论。